【裁判字號】    99,交易,461
【裁判日期】    990831
【裁判案由】    過失傷害
【裁判全文】
臺灣臺北地方法院刑事判決             99年度交易字第461號
公  訴  人  臺灣臺北地方法院檢察署檢察官
被      告  甲○○
上列被告因過失傷害案件，經檢察官提起公訴（99年度偵字第14
059 號），本院判決如下：
    主  文
甲○○因過失傷害人，處拘役肆拾日，如易科罰金，以新臺幣壹
仟元折算壹日。
    事  實
一、甲○○於民國99年1 月8 日晚間11時許，駕駛車牌號碼6480
    -AB 號自用小客車，沿臺北市○○區○○路2 段由北向南方
    向行駛，左轉至嘉興街216 巷時，本應注意汽車行經行人穿
    越道，遇有行人穿越時，無論有無交通指揮人員指揮或號誌
    指示，均應暫停讓行人先行通過，且依當時天候晴、夜間有
    照明、柏油路面、乾燥、無障礙物、視距良好，並無不能注
    意之情事，適有行人乙○○沿基隆路2 段由北向南方向穿越
    行人穿越道，甲○○竟疏未注意而貿然左轉，在行人穿越道
    上撞及乙○○右側身體，乙○○因此倒地，受有頭部外傷併
    臉部擦傷、右肩挫傷、右側下肢挫傷等傷害。嗣甲○○於肇
    事後立即報警，表明自己姓名且承認為肇事人，始查悉上情
    。
二、案經乙○○訴由臺灣臺北地方法院檢察署檢察官偵查起訴。
    理  由
一、證據能力之判斷：
    被告甲○○對於下列各項證據方法，均未爭執其證據能力，
    並同意作為證據（見本院卷第28頁反面至第29頁），本院審
    酌其作成時之情況，認為並無不適當之情事，均得作為證據
    ，合先敘明。
二、認定事實所憑之證據及理由：
    訊據被告甲○○於檢察官訊問時、本院訊問時均坦承左轉疏
    失撞及告訴人乙○○致其倒地受傷（見99年度偵字第14059
    號卷第35至36頁、本院卷第11頁反面、第29頁），亦據告訴
    人乙○○指述其遭被告駕車左轉撞倒受傷等情（見99年度偵
    字第14059 號卷第9 頁），且車禍現場經臺北市政府警察局
    交通警察大隊警員到場繪製道路交通事故現場圖、道路交通
    事故調查報告表、交通事故談話紀錄表、道路交通事故補充
    資料表、現場照片附卷可稽（見99年度偵字第14059 號卷第
    13至24頁）；而車禍發生後，告訴人前往國立臺灣大學醫學
    院附設醫院急診，經醫師診斷其受有頭部外傷併臉部擦傷、
    右肩挫傷、右側下肢挫傷等傷害，有診斷證明書1 份附卷足
    憑（見99年度偵字第14059 號卷第11頁），是告訴人因遭被
    告汽車撞及倒地而受傷之結果，堪以認定。按汽車行經行人
    穿越道，遇有行人穿越時，無論有無交通指揮人員指揮或號
    誌指示，均應暫停讓行人先行通過，道路交通安全規則第10
    3 條第2 項定有明文。再者，車禍當時天候晴、夜間有照明
    、柏油路面、乾燥、無障礙物、視距良好，有前揭道路交通
    事故調查報告表可考（見99年度偵字第14059 號卷第14頁）
    ，並無不能注意之情事，是被告駕車遇有告訴人穿越行人穿
    越道，本應暫停讓告訴人先行通過，詎被告疏未暫停讓告訴
    人通過，而撞倒告訴人，即有應注意、能注意而不注意之過
    失。臺北市政府警察局交通警察大隊道路交通事故初步分析
    研判表亦同此結論（見99年度偵字第14059 號卷第12頁）。
    綜上，本件被告任意性之自白，有上述各項證據可資佐證，
    堪認與事實相符，可以採信。據此，被告駕車行經行人穿越
    道時，疏未注意暫停讓告訴人先行之駕駛行為，與告訴人所
    受前揭傷勢間，有相當因果關係，堪以認定。從而，本案事
    證明確，被告駕駛過失致告訴人受傷之犯行，洵堪認定，應
    予依法論罪科刑。
三、論罪科刑之依據：
    核被告所為，係犯刑法第284 條第1 項前段過失傷害罪。被
    告汽車駕駛人，行經行人穿越道不依規定讓行人優先通行，
    因而致人受傷，應依道路交通管理處罰條例第86條第1 項規
    定，加重其刑。又查被告係於肇事後立即報警，表明自己姓
    名且承認為肇事人，有道路交通事故肇事人自首情形紀錄表
    可憑（見99年度偵字第14059 號卷第16頁），被告對於未發
    覺之罪自首，且迄未逃避偵審，爰依刑法第62條前段規定，
    先加重後減輕其刑。爰審酌：(一)被告駕車左轉行經行人穿越
    道，遇有告訴人穿越，本應注意暫停讓告訴人先行，詎被告
    疏未注意，撞倒告訴人致其受傷，且告訴人已高齡80歲，身
    心所受損害非輕；(二)惟查被告犯罪後，坦白駕車過失，但因
    告訴人請求賠償新臺幣120 萬元（見本院卷第11頁反面至第
    12頁），而被告經濟狀況不佳，有被告之稅務電子閘門財產
    所得調件明細表附卷可稽（見本院卷第17頁），故難與告訴
    人達成和解，又被告前無犯罪紀錄，有臺灣高等法院被告前
    案紀錄表在卷足徵（見本院卷第4 頁），被告素行良好等一
    切情狀，量處如主文所示之刑，並諭知易科罰金之折算標準
    ，以示懲儆。
據上論斷，應依刑事訴訟法第284 條之1 、第299 條第1 項前段
，道路交通管理處罰條例第86條第1 項，刑法第11條前段、第28
4 條第1 項前段、第62條前段、第41條第1 項前段，刑法施行法
第1 條之1 ，判決如主文。
本案經檢察官葉芳秀到庭執行職務。
中    華    民    國    99    年    8     月    31    日
                  刑事第六庭  法  官  林晏如
上正本與原本無異。
如不服本判決，應於判決送達後10日內向本院提出上訴狀（應抄
附繕本）。告訴人或被害人如對於本判決不服者，應具備理由請
求檢察官上訴，其上訴期間之計算係以檢察官收受判決正本之日
期為準。
                              書記官  楊盈茹
中    華    民    國    99    年    8     月    31    日
附錄本案論罪科刑法條全文：
中華民國刑法第284條
因過失傷害人者，處6 月以下有期徒刑、拘役或5 百元以下罰金
，致重傷者，處1 年以下有期徒刑、拘役或5 百元以下罰金。
從事業務之人，因業務上之過失傷害人者，處1 年以下有期徒刑
、拘役或1 千元以下罰金，致重傷者，處3 年以下有期徒刑、拘
役或2 千元以下罰金。

司法院資訊處製作；財團法人民間司法改革基金會備份。
